臺灣彰化地方法院刑事判決　　　　　　　 96年度易字第941號
公　訴　人　臺灣彰化地方法院檢察署檢察官
被　　　告　甲○○
選任辯護人　王俊凱律師
上列被告因誣告案件，經檢察官提起公訴（96年度偵字第4896號
），本院判決如下：
    主  文
甲○○未指定犯人，而向該管公務員誣告犯罪，處拘役肆拾日，
如易科罰金，以新台幣壹仟元折算壹日；減為拘役貳拾日，如易
科罰金，以新臺幣壹仟元折算壹日。緩刑貳年。
    犯罪事實
一、甲○○係「亞洲花燈實業社」（設彰化縣和美鎮○○路○段
    396之3號）之負責人，其明知其所有之臺中商業銀行和美分
    行之空白支票1紙（已蓋妥發票人亞洲花燈實業社及甲○○
    之大、小印章，票號：HIA0000000）係其於96年2月間某日
    ，囑託其子林佑庭交付給友人丙○○，供丙○○交易之用，
    並無遺失之情形，竟於96年3月間某日，向彰化縣和美鎮臺
    中商業銀行和美分行申報該張空白支票遺失，同時填具致警
    察局之遺失票據申報書，而以書面向警察局誣告未指定犯人
    涉犯侵占遺失物。嗣因上開支票由丙○○填妥金額新臺幣（
    下同）85000元及發票日：96年3月31日後，交付給乙○○，
    再輾轉由乙○○交給丁○○調換現金。丁○○將該張支票存
    入臺中商業銀行烏日分行提示時，因該票據業已掛失止付，
    而遭退票。員警據報後對丙○○、乙○○、丁○○等人進行
    調查後，始查獲上情。
二、案經臺中縣警察局烏日分局報告臺灣彰化地方法院檢察署檢
    察官偵查起訴。
    理    由
一、本案下列引用之供述及非供述證據，經本院依法踐行調查證
    據程序，公訴人及被告、辯護人均不爭執各該證據之證據能
    力，且亦查無依法應排除其證據能力之情形，是後述所引用
    證據之證據能力均無疑義，合先敘明。
二、上開犯罪事實，業據被告甲○○於本院審理中坦承不諱，核
    與證人丙○○於偵查中之證述，及證人林佑庭、乙○○、丁○○於警詢中之證述相符合，並有遺失票據申報書、掛失止
    付票據提示人資料查報表、上開支票及退票理由單（均影本
    ）附卷可稽，是被告之自白，應堪採信。
三、核被告所為，係犯刑法第171條第1項之未指定犯人誣告罪。
    爰審酌被告誣告之舉徒使無辜之持票人平白遭受調查，委不
    足取，然掛失之支票僅1紙、票面金額非鉅，及被告到庭後
    坦承犯行之態度等一切情狀，量處如主文所示之刑，並諭知
    易科罰金之折算標準。又被告本件犯罪時間在96年4月24日
    以前，合於中華民國96年罪犯減刑條例所定減刑之條件，故
    應予減刑二分之一，並依刑法第41條第1項前段之規定，定
    其易科罰金折算標準。末查，被告未曾因故意犯罪受有期徒
    刑以上刑之宣告，有臺灣高等法院被告前案紀錄表附卷可按
    ，被告因一時失慮而罹刑章，復於本院審理時坦認行為失當
    ，態度尚佳，經此偵審程序教訓，當知所警惕而無再犯之虞
    ，本院認所宣告之刑，以暫不執行為適當，爰併諭知緩刑二
    年，以勵自新。
據上論斷，應依刑事訴訟法第299條第1項前段，刑法第171條第1
項、第41條第1項前段、第74條第1項第1款，刑法施行法第1之1
條第1項、第2項前段，中華民國96年罪犯減刑條例第2條第1項第
3款、第7條、第9條，判決如主文。
本案經檢察官吳宗達到庭執行職務
中　　華　　民　　國　　96　　年　　 8　　月　　22　　日
　　              刑事第五庭       法  官 吳俊螢
以上正本證明與原本無異。
如不服本判決，應於判決送達後10日內，向本院提出上訴書狀，
上訴書狀應「敘述具體上訴理由」，並按他造當事人之人數附繕
本。「切勿逕送上級法院」。
告訴人或被害人對於判決如有不服具備理由請求檢察官上訴者，
其上訴期間之計算係以檢察官收受判決正本之日期為準。
中　　華　　民　　國　　96　　年　　 8　　月　　22　　日
                                   書記官 林怡吟
附錄本案論罪科刑法條
刑法第171條第1項
未指定犯人，而向該管公務員誣告犯罪者，處一年以下有期徒刑
、拘役或三百元以下罰金。
